【裁判字號】    99,訴,1420
【裁判日期】    991118
【裁判案由】    違反毒品危害防制條例
【裁判全文】
臺灣臺南地方法院刑事判決              99年度訴字第1420號
公  訴  人  臺灣臺南地方法院檢察署檢察官
被      告  劉炳
上列被告因違反毒品危害防制條例案件，經檢察官提起公訴（99
年度撤緩毒偵字第149號），被告於準備程序中就被訴事實為有
罪之陳述，本院合議庭裁定改依簡式審判程序審理，判決如下：
    主  文
劉炳施用第一級毒品，累犯，處有期徒刑柒月。扣案海洛因壹
包（含袋毛重零點貳公克）沒收銷燬之；注射針筒貳拾壹支、注
射水壹拾玖瓶均沒收。
    事實及理由
一、劉炳前因違反肅清煙毒條例案件，經臺灣高等法院臺南分
    院以83年度上訴字第166號判處有期徒刑3年4月，經送監執
    行後於民國86年1月29日縮短刑期假釋出獄，嗣因再違反肅
    清煙毒條例案件，經臺灣高等法院臺南分院以83年度上訴字
    第2039號判處有期徒刑3年10月，前開假釋亦因而撤銷，復
    再入監執行殘刑及上揭有期徒刑，於92年5月9日縮短刑期執
    行完畢。又於87年間因施用毒品案件，經本院以87年度毒聲
    字第433號裁定送觀察、勒戒後，認無繼續施用毒品之傾向
    ，於87年11月9日觀察、勒戒執行完畢釋放，並經台灣台南
    地方法院檢察署檢察官以87年度毒偵字第8859號不起訴處分
    確定。另於92年至93年間，因施用毒品案件，經本院於93年
    10月21日以93年度訴字第820號判處有期徒刑1年2月確定，
    於95年2月13日縮刑期滿執行完畢。復因施用毒品案件，經
    本院裁定送觀察、勒戒後，認有繼續施用毒品之傾向，再以
    95年度毒聲字第357號裁定令入戒治處所強制戒治，而於96
    年4月13日戒治期滿執行完畢而釋放，並經台灣台南地方法
    院檢察署檢察官檢察官以96年度戒毒偵字第66號為不起訴處
    分確定。
二、劉炳仍不知悔改，於上開強制戒治執行完畢釋放後5年內
    ，基於施用第一級毒品海洛因之犯意，於98年8月1日11時許
    ，在臺南市○○路與永福路口之公11公園內，以將第一級毒
    品海洛因加水，再以注射針筒注入體內之方式，施用第一級
    毒品海洛因1次。嗣於同日15時15分許，為警在上開公園內
    查獲，並扣得第一級毒品海洛因1包（毛重0.2公克）、注射
    針筒21支及注射水19瓶。
三、案經臺南市警察局第四分局報請臺灣臺南地方法院檢察署檢
    察官偵查起訴。
    理  由
一、本件被告劉炳所犯係死刑、無期徒刑、最輕本刑為3年以
    上有期徒刑以外之罪，其於本院準備程序中就被訴事實為有
    罪之陳述，經法官告知被告簡式審判程序之旨，並聽取公訴
    人、被告之意見後，由本院合議庭依刑事訴訟法第273條之1
    第1項規定，裁定由受命法官獨任進行簡式審判程序，先予
    敘明。
二、上開事實，業據被告於警詢、偵查中及本院審理時均坦承不
    諱，且其為警查獲時採尿液送驗結果確呈嗎啡（即海洛因水
    解後之反應）之陽性反應，此有長榮大學確認報告1紙在卷
    可稽（見毒偵卷第21頁）；而扣案之白色粉末（毛重0.2 公
    克），經測試結果為嗎啡反應，有測試反應照片可參，自可
    憑信。此外，復有臺南市警察局第四分局偵辦毒品危害防制
    條例案送驗尿液年籍對照表、針筒、注射水及查獲照片可證
    （見警卷第10至12頁），足見被告自白與事實相符，堪以採
    信。又被告有如附件犯罪事實欄所示之經強制戒治於96年4
    月13日執行完畢釋放之情，有臺灣高等法院被告前案紀錄表
    在卷可佐，顯見其係於上開強制戒治執行完畢釋放後，5 年
    內再犯本件施用第一級毒品之罪，應依法追訴處罰。
三、按海洛因係毒品危害防制條例第2條第2項第1款所明定之第
    一級毒品，不得非法持有、施用。核被告所為，係犯毒品危
    害防制條例第10條第1項之施用第一級毒品海洛因罪。又被
    告施用第一級毒品海洛因前持有海洛因之低度行為，應為施
    用海洛因之高度行為所吸收，不另論罪。另被告有如前述之
    有期徒刑執行完畢紀錄，有前開臺灣高等法院被告前案紀錄
    表可按，其於有期徒刑之執行完畢後五年內，故意再犯本件
    有期徒刑以上之施用第一級毒品罪，為累犯，應依刑法第47
    條第1項之規定加重其刑。茲審酌被告素行非佳，經觀察、
    勒戒後，仍未能戒除毒癮，顯見其無戒毒悔改之意，惟念其
    施用毒品乃自戕行為及其犯罪後坦承犯行，已具悔意之犯後
    態度，並兼衡其智識程度、生活狀況、檢察官之具體求刑等
    一切情狀，量處如主文所示之刑。扣案之海洛因1包（毛重
    0.2公克），為第一級毒品，已如前述，而直接裝盛海洛因
    毒品之夾鍊袋，無論依何種方式分離，夾鍊袋內均會有極微
    量毒品殘留，而難以析離，應併依毒品危害防制條例第18
    條第1項前段規定，於被告施用第一級毒品罪項下宣告沒收
    銷燬之（最高法院95年度台上字第3739號、第7354號判決參
    照）。又扣案之海洛因之針筒、注射水，為被告所有，供注
    射使用，業據被告供明在卷，爰依刑法第38條第1項第2款沒
    收。
據上論斷，應依刑事訴訟法第273 條之1 第1 項、第299 條第1
項前段，毒品危害防制條例第10條第1項、第18條第1項前段，刑
法第11條前段、第47條第1項、第38條第1項第2款，判決如主文
。
本案經檢察官薛雯文到庭執行職務。
中    華    民    國    99    年    11    月    18    日
                  刑事第十庭    法  官  蔡孟珊
以上正本證明與原本無異。
如不服本判決應於收受本判決後10日內向本院提出上訴書狀，並
應敘述具體理由。其未敘述上訴理由者，應於上訴期間屆滿後20
日內向本院補提理由書狀（均須按他造當事人之人數附繕本）「
切勿逕送上級法院」。
                                書記官  何小玉
中    華    民    國    99    年    11    月    18    日
附錄本案論罪科刑法條全文
毒品危害防制條例第10條第1 項：
施用第一級毒品者，處 6 月以上 5 年以下有期徒刑。

司法院資訊處製作；財團法人民間司法改革基金會備份。
